臺灣屏東地方法院刑事判決              100年度易字第983號
公  訴  人  臺灣屏東地方法院檢察署檢察官
被      告  陳隆記
上列被告因竊盜案件，經檢察官提起公訴（100 年度偵字第6254
號），嗣因被告就被訴事實為有罪之陳述，經本院裁定適用簡式
審判程序審理，判決如下：
    主  文
陳隆記犯電業法第一百零五條之攜帶兇器竊盜罪，處有期徒刑陸
月，如易科罰金，以新臺幣壹仟元折算壹日，扣案老虎鉗壹支、
棉質手套壹雙均沒收。
    事  實
一、陳隆記基於意圖為自己不法之所有及竊盜之犯意，於民國
    100 年6 月19日23時許，攜己所有之金屬製造、客觀上可作
    為兇器使用之老虎鉗1 支，至屏東縣內埔鄉南二高橋下35之
    1 號橋墩，竊取屏東縣內埔鄉公所所有作供電使用之之電纜
    線60公斤，得手後將之載運北上，翌日1 時30分行經高屏大
    橋時為警當場查獲，並扣得被告所有供上開竊盜犯罪使用之
    老虎鉗1 支、棉質手套1 雙，以及上揭電纜線一批（電纜線
    業經發還屏東縣內埔鄉公所）。
二、案經屏東縣政府警察局屏東分局報告臺灣屏東地方法院檢察
    署檢察官偵查起訴。
    理  由
一、按本件被告所犯係死刑、無期徒刑、最輕本刑為3 年以上有
    期徒刑以外之罪，而其於本院審理時就被訴事實為有罪之陳
    述，經本院告知簡式審判程序之旨，並聽取其與公訴人之意
    見後，認無不得或不宜改依簡式審判程序進行之情事，依刑
    事訴訟法第273 條之1 第1 項規定，當庭裁定本件行簡式審
    判程序，合先敘明。
二、上揭犯罪事實，業據被告於本院審理中坦承不諱（被告僅就
    所竊上開電纜是否屬電業法第105 條之供電設備即應否依該
    條規定從重處斷加以爭執），此外並有證人鍾俊泉之證述、
    卷附之偵查報告、扣押筆錄、扣押物品目錄表、贓物認領保
    管單及現場照片等，足認被告前揭自白與事實相符，本案事
    證明確，被告犯行堪以認定。
三、次查就被告所竊上開電纜，依證人鍾俊泉之證述，及其至現
    場指證被告竊取電纜線地點本來為變電箱之電線（偵卷第29
    頁）可知，被告所竊得之電纜線於竊盜當時確係作供電使用
    應無疑義。被告空言辯稱若供電的話電壓很大其就不敢剪云
    云，顯係卸責之詞不足採信。
四、按刑法第321 條第1 項第3 款之攜帶兇器竊盜罪，係以行為
    人攜帶兇器竊盜為其加重條件，此所謂兇器，其種類並無限
    制，凡客觀上足對人之生命、身體、安全構成威脅，具有危
    險性之兇器均屬之，且祇須行竊時攜帶此種具有危險性之兇
    器為已足，並不以攜帶之初有行兇之意圖為必要（最高法院
    79年度臺上字第5253號判例意旨參照）。扣案之老虎鉗1 支
    為金屬材質，且可剪斷電纜線，顯見甚為堅硬及銳利，自為
    足以殺傷人之生命、身體之器械，係具有危險性之兇器無訛
    ，核被告本案所為，係犯刑法第321 條第1 項第3 款之攜帶
    兇器竊盜罪，且因其所竊電纜線係作為供電使用，屬供電設
    備，並有電業法第105 條規定之適用。爰審酌被告尚有工作
    能力，不思循正當途徑賺取財富，恣意侵害他人財產法益，
    並因被告所竊電纜線係作為供電使用而影響社會大眾權益，
    依電業法第105 條應從重處斷（從重處斷應到何等程度詳後
    述），且被告攜帶扣案老虎鉗行竊之犯罪手法，對於他人生
    命、身體、安全已然造成威脅，更屬不該，惟念被告對於客
    觀犯罪事實於本院審理時已坦認不諱、被害人遭竊電線已遭
    破壞但已領回，兼衡被告之素行、犯罪之動機、目的、手段
    、經濟狀況及智識程度等一切情狀，量處如主文所示之刑（
    電業法第105 條雖規定「依刑法之規定從重處斷」，惟並非
    規定「應加重其刑」，而本院認斟酌本案上述犯罪情節、被
    告竊得電纜線至被查獲時間應非太久，及刑法第57條所定各
    項量刑標準等綜合判斷，認科處被告有期徒刑6 月，已屬適
    當之刑度，相反的若科被告超過6 月之刑，使被告不得易科
    罰金，該等刑度尚屬過重而不適當），並諭知易科罰金之折
    算標準，以示懲儆。扣案老虎鉗1 支、棉質手套1 雙，均係
    被告所有供犯本案竊盜電纜線使用之物，應依刑法第38條第
    1 項第2 款宣告沒收，並予述明。
據上論斷，應依刑事訴訟法第273 條之1 第1 項、第299 條第1
項前段，電業法第105 條、刑法第321 條第1 項第3 款、第41條
第1 項前段、第38條第1 項第2 款，判決如主文。
本案經檢察官陳新君到庭執行職務。
中    華    民    國   100    年    12    月    14    日
                  刑事第二庭    法  官  黃紀錄
以上正本證明與原本無異。
如不服本判決應於收受判決後10日內向本院提出上訴書狀，並應
敘述具體理由；其未敘述上訴理由者，應於上訴期間屆滿後20日
內向本院補提理由書（均須按他造當事人之人數附繕本）「切勿
逕送上級法院」。
中    華    民    國    100  年    12    月    15    日
                                書記官  戴仲敏